臺灣士林地方法院民事裁定
110年度司繼字第2094號
聲  請  人  臺北市立浩然敬老院

法定代理人  童富泉  


關  係  人  財政部國有財產署北區分署

法定代理人  郭曉蓉  
上列聲請人聲請選任被繼承人葉新富之遺產管理人事件，本院裁
定如下：
    主  文
選任財政部國有財產署北區分署為被繼承人甲○○（男，民國00年
00月0日生，身分證統一編號：Z000000000號，生前籍設臺北市○
○區○○路00號，民國110年6月21日死亡）之遺產管理人。
准對被繼承人甲○○之大陸地區以外繼承人為承認繼承之公示催告
。
被繼承人甲○○之大陸地區以外繼承人，應自前項公示催告最後揭
示法院公告處、資訊網路及其他適當處所之日起，壹年貳月內承
認繼承。上述期限屆滿，無繼承人承認繼承時，被繼承人甲○○之
遺產，於清償債權並交付遺贈物後，如有賸餘即歸屬國庫。
聲請程序費用由被繼承人甲○○之遺產負擔。
    理  由
一、按繼承開始時，繼承人之有無不明，而無親屬會議或親屬會
    議未於1個月內選定遺產管理人者，利害關係人得聲請法院
    選任遺產管理人，並由法院依公示催告程序，定6個月以上
    之期限，公告繼承人，命其於期限內承認繼承。民法第1177
    條、第1178條定有明文。
二、聲請意旨略以：被繼承人甲○○於民國96年7月3日進住聲請人
    乙○○○○○○○○安養，為聲請人共同生活戶住民，惟於110年6月
    21日亡故，並遺有財產（詳如卷附院民財物清點紀錄表），
    聲請人與其具有利害關係。依被繼承人歷年之戶籍資料記載
    ，查無其婚姻或認領、收養子女之記事，亦查無其父母、祖
    父母、兄弟姊妹之設籍資料，故被繼承人無民法第1131條所
    定親屬，足資召開親屬會議以定遺產管理人，而國有財產署
    為管理國家財政之法定機關，具有相當之公信力，爰聲請選
    任財政部國有財產署北區分署為被繼承人之遺產管理人等語
    。
三、經查，聲請人主張被繼承人為其共同生活戶住民，並於其亡
    故後為其保管財產，業據提出死亡證明書、院民財物清點紀
    錄表、火化許可證為證，堪信為真。聲請人既為被繼承人處
    理喪葬事宜，並保管遺產，自屬法律上之利害關係人，其聲
    請選任被繼承人之遺產管理人，自屬有據。被繼承人已於11
    0年6月21日死亡，其無法定繼承人，亦無親屬足資召開親屬
    會議等情，亦據聲請人提出繼承系統表、臺北○○○○○○○○○110
    年9月24日北市投戶資字第1106007865號函及被繼承人之戶
    籍謄本為證，堪認聲請人之主張為真。而聲請人聲請選任財
    政部國有財產署為遺產管理人，經本院函請財政部國有財產
    署北區分署對本件聲請選任被繼承人之遺產管理人乙事表示
    意見，經該分署函覆請本院依職權卓處等語，本院審酌財政
    部國有財產署為國有財產之主管機關，素具處理財產之專才
    及能力，擔任遺產管理人之經驗豐富，具有相當之公信力，
    且被繼承人仍有遺產可供處分，於公示催告程序後無人承認
    繼承，倘有剩餘依法即歸屬國庫，則國有財產署對本件遺產
    有管理實益，因認以選任財政部國有財產署北區分署擔任其
    遺產管理人為宜，爰裁定如主文第1項所示，併依法為承認
    繼承之公示催告。
四、依家事事件法第127條第4項，裁定如主文。
五、如不服本裁定，應於裁定送達後10日內，以書狀向本院提出
    抗告狀，並繳納抗告費新臺幣1,000 元。
中　　華　　民　　國　　110 　年　　12　　月　　30　　日
                  
　　　　　　　　　家事庭司法事務官